【裁判字號】    98,訴,504
【裁判日期】    981203
【裁判案由】    違反毒品危害防制條例
【裁判全文】
臺灣花蓮地方法院刑事判決               98年度訴字第504號
公  訴  人  臺灣花蓮地方法院檢察署檢察官
被      告  甲○○
上列被告因違反毒品危害防制條例案件，經檢察官提起公訴（98
年度偵續字第52號），被告於本院準備程序進行中，就被訴事實
為有罪之陳述，經本院告知簡式審判程序意旨，並聽取公訴人及
被告之意見後，本院合議庭裁定改依簡式審判程序審理，茲判決
如下：
    主      文
甲○○施用第一級毒品，累犯，處有期徒刑柒月；又施用第二級
毒品，累犯，處有期徒刑伍月，扣案如附表所示之第二級毒品甲
基安非他命壹拾陸包均沒收銷燬之。應執行有期徒刑壹拾月，扣
案如附表所示之第二級毒品甲基安非他命壹拾陸包均沒收銷燬之
。
    事實及理由
一、犯罪事實：
    甲○○前因竊盜案件，經本院判處有期徒刑5 月確定，於民
    國97年8月20 日執行完畢。又甲○○前因施用毒品案件，經
    本院裁定送觀察勒戒後，認有繼續施用毒品之傾向，再經本
    院裁定送強制戒治，於89年12月27日停止戒治處分並付保護
    管束，於90年6月9日強制戒治期滿；又因施用毒品案件經本
    院裁定送強制戒治，於97年3月23 日執行完畢釋放。詎其仍
    未戒除毒癮，且不知悔改，於前揭強制戒治執行完畢後5 年
    內復分別基於施用第一級毒品及第二級毒品之犯意，於98年
    2 月9日下午2時許，在花蓮縣吉安鄉○○○街22號5樓之3號
    住處，以將第一級毒品海洛因置入針筒內，以注射方式施用
    第一級毒品海洛因1次；另於98年2月9日下午2時30分許，在
    上揭住處，以將第二級毒品甲基安非他命（起訴書誤載為安
    非他命）置放在玻璃球吸食器內點火燃燒，以吸食煙霧之方
    式施用第二級毒品甲基安非他命1次。嗣於98年2月9 日晚間
    11 時20分許，其因駕駛車牌號碼AN-3588號自小客車，經警
    在花蓮縣花蓮市○○路804 號前攔查，而扣得如附表所示之
    第二級毒品甲基安非他命16包，且採集其尿液送驗結果確呈
    嗎啡、可待因陽性反應及甲基安非他命、安非他命陽性反應
    ，始查悉上情。
二、證據名稱：
  (一)被告甲○○於警詢、檢察官偵查時及本院審理時之自白。
  (二)偵辦毒品案件涉嫌人尿液檢體採尿送驗紀錄表、慈濟大學濫
    用藥物檢驗中心檢驗總表各1份在卷可稽。
  (三)扣案如附表所示之白色晶體16包，經送驗結果，確含有第二
    級毒品甲基安非他命之成分，有慈濟大學濫用藥物檢驗中心
    鑑定書1份在卷可稽。
三、按海洛因、甲基安非他命分別為毒品危害防制條例所列管之
    第一、二級毒品，不得非法持有、施用。核被告所為，係犯
    毒品危害防制條例第10條第1 項之施用第一級毒品罪及同條
    例第10條第2 項之施用第二級毒品罪。其持有第一級毒品海
    洛因與第二級毒品甲基安非他命之低度行為，應分別為其施
    用之高度行為所吸收，均不另論罪。被告前有如事實欄所載
    之論罪科刑及有期徒刑執行完畢之前科，有臺灣高等法院被
    告前案紀錄在卷可稽，其於有期徒刑執行完畢後5 年以內，
    故意再犯本件上開兩件犯行，均為累犯，均依法加重其刑。
    被告就上開所犯二罪間，犯意各別，行為互殊，應分論併罰
    。爰審酌被告前已經觀察勒戒、強制戒治，詎仍無法戒除毒
    癮，顯然自制力薄弱，無視毒品對其個人身心及社會之負面
    影響，而繼續施用毒品，惟念其所為係戕害自身身心健康，
    犯罪手段、情節及所生危害均尚非重大，參以其犯罪後坦承
    犯行之態度，及其智識、素行等一切情狀，各量處如主文所
    示之刑，並定其應執行之刑。
四、附記事項：
    扣案如附表所示之第二級毒品甲基安非他命16包，係毒品，
    為被告所有且屬違禁物，爰依毒品危害防制條例第18條第 1
    項前段規定，宣告沒收銷燬之。至送驗而耗盡部分，因已滅
    失而不存在，爰不併予宣告沒收。
五、應適用之法條：刑事訴訟法第299條第1項前段、第273條之1
    第1項、第310條之2、第454條第1 項，毒品危害防制條例第
    10條第1項、第2項、第18條第1項前段，刑法第11條、第 47
    條第1項、第51條第5款。
六、如不服本判決，得自收受送達之翌日起10日內向本院提出上
    訴狀（應附繕本），其未敘述上訴理由者，應於上訴期間屆
    滿後20日內補提理由書狀於本院，上訴於臺灣高等法院花蓮
    分院。
本案經檢察官黃蘭雅到庭執行職務。
中    華    民    國    98    年    12    月    3     日
                  刑事第四庭    法  官  陳月雯
以上正本證明與原本無異。
如不服本判決應於收受送達後10日內向本院提出上訴書狀，並應
敘述具體理由。其未敘述上訴理由者，應於上訴期間屆滿後20日
內向本院補提理由書(均須按他造當事人之人數附繕本)「切勿逕
送上級法院」。
中    華    民    國    98    年    12    月    3     日
                                書記官
附錄本判決論罪之法律條文：
毒品危害防制條例第10條：
施用第一級毒品者，處 6 月以上 5 年以下有期徒刑。
施用第二級毒品者，處 3 年以下有期徒刑。
附表：
┌──────┬───────┬──────┬──────┐
│編號        │驗前毛重      │總驗毒毛重  │驗後毛重    │
├──────┼───────┼──────┼──────┤
│000000000   │0.3325公克    │5.6毫克     │0.3269公克  │
├──────┼───────┼──────┼──────┤
│000000000   │1.2273公克    │7.9毫克     │1.2194公克  │
├──────┼───────┼──────┼──────┤
│000000000   │1.2307公克    │9.3毫克     │1.2214公克  │
├──────┼───────┼──────┼──────┤
│000000000   │0.7591公克    │7.0毫克     │0.7521公克  │
├──────┼───────┼──────┼──────┤
│000000000   │1.2051公克    │6.1毫克     │1.199公克   │
├──────┼───────┼──────┼──────┤
│000000000   │1.2138公克    │7.2毫克     │1.2066公克  │
├──────┼───────┼──────┼──────┤
│000000000   │1.2279公克    │5.6毫克     │1.2223公克  │
├──────┼───────┼──────┼──────┤
│000000000   │1.1879公克    │6.4毫克     │1.1815公克  │
├──────┼───────┼──────┼──────┤
│000000000   │1.1948公克    │6.9毫克     │1.1879公克  │
├──────┼───────┼──────┼──────┤
│000000000   │1.2341公克    │10.1毫克    │1.224公克   │
├──────┼───────┼──────┼──────┤
│000000000   │1.2222公克    │9.3毫克     │1.2129公克  │
├──────┼───────┼──────┼──────┤
│000000000   │1.2145公克    │7.1毫克     │1.2074公克  │
├──────┼───────┼──────┼──────┤
│000000000   │1.2337公克    │7.5毫克     │1.2262公克  │
├──────┼───────┼──────┼──────┤
│000000000   │1.2297公克    │9.8毫克     │1.2199公克  │
├──────┼───────┼──────┼──────┤
│000000000   │1.2348公克    │6.3毫克     │1.2285公克  │
├──────┼───────┼──────┼──────┤
│000000000   │1.1915公克    │10.0毫克    │1.1815公克  │
└──────┴───────┴──────┴──────┘


司法院資訊處製作；財團法人民間司法改革基金會備份。
